# 请教陈版关于一项BOT业务的抵消。

提问人：tsuky1112 时间：2016-11-20 07:12:55
想请教陈版一个案例：
甲公司获得一项污水处理BOT业务，与政府成立项目公司乙（其中甲公司持股60%，乙公司持股40%），该污水处理厂投资 10 亿，项目公司乙将此建造工程外包丙公司 4 亿，丁公司 6 亿，其中丙公司为甲公司的全资子公司，丙公司每期按建造合同确认收入，项目公司乙按支付丙、丁公司工程款确认无形资产。在甲公司合并财务报表中，丙公司的工程施工--毛利与乙公司的无形资产是否需要抵消？为什么？

回答人：chenyiwei
如果乙和丙之间的关联交易作价是公允的，则无需在甲的合并报表层面抵销或调整。参考《瑞华研究 2010 ～ 2014 汇编》之“问题4-4-12 （合并报表层面对BOT项目收入的确认问题）”。